【裁判字號】    99,審抗,72
【裁判日期】    990426
【裁判案由】    本票裁定
【裁判全文】
臺灣臺北地方法院民事裁定              99年度審抗字第72號
抗  告  人  甲○○
相  對  人  聯強國際股份有限公司
法定代理人  乙○○
上列當事人間聲請本票裁定事件，抗告人對於中華民國99年1月
25日本院簡易庭98年度司票字第23833號裁定提起抗告，本院裁
定如下：
    主  文
抗告駁回。
抗告程序費用新臺幣壹仟元由抗告人負擔。
    理  由
一、相對人於原審聲請意旨略以：伊執有抗告人與奇機國際有限
    公司（下稱奇機公司）、陳威宇、吳瓊如於民國95年6月21
    日共同簽發之本票1紙（下稱系爭本票），內載金額新臺幣
    （下同）1,000,000元，付款地在臺北市○○○路○段75號4
    樓，利息按年息6%計算，免除作成拒絕證書，到期日98年11
    月3日，詎於到期後經提示僅支付其中部份外，其餘442,393
    元未獲付款，為此提出本票1紙，聲請裁定就上開金額及依
    法定利率計算之利息准許強制執行等語。原審就系爭本票中
    之442,393元及自98年11月3日起算之法定利息，裁定准許強
    制執行。
二、抗告意旨略以：伊雖曾任奇機公司法定代理人，並共同簽發
    系爭本票，但因個人信用瑕疵而不能申請刷卡機，奇機公司
    旋即變更法定代理人，相對人理應返還系爭本票，又伊未曾
    與相對人交易，自無庸負擔貨款或票款，原裁定准許相對人
    之聲請，顯有違誤云云，爰提起抗告。
三、按執票人向本票發票人行使追索權時，得聲請法院裁定後強
    制執行，票據法第123條定有明文。又本票執票人，依票據
    法第123條規定，聲請法院裁定許可對發票人強制執行，係
    屬非訟事件，此項聲請之裁定，及抗告法院之裁定，僅依非
    訟事件程序，以審查強制執行許可與否，並無確定實體上法
    律關係存否之效力，如發票人就票據債務之存否有爭執時，
    應由發票人提起確認之訴，以資解決，殊不容於裁定程序中
    為此爭執（最高法院57年台抗字第76號、56年台抗字第714
    號判例參照）。
四、經查：相對人主張之事實，業據提出本票一紙為證，並為抗
    告人所不爭執，而原審就系爭本票為形式上之審查，認其已
    具備本票各項記載事項，合於票據法第120條規定，屬有效
    之本票，乃裁定准許強制執行，並無不合。抗告人所辯，核
    屬票據債務存否之實體爭執，揆諸上開說明，應由抗告人提
    起確認之訴，以資解決，不得於非訟事件程序中為此爭執，
    抗告法院亦不得予以審究。抗告意旨指摘原裁定不當，求予
    廢棄，為無理由，應予駁回。
五、據上論結，本件抗告為無理由，爰依非訟事件法第46條、第
    21條第2項、第24條第1項，民事訴訟法第495條之1第1項、
    第449條第1項、第78條，裁定如主文。
中    華    民    國    99    年    4     月    26    日
                  民事第六庭審判長  法  官  朱漢寶
                                    法  官  蔡和憲
                                    法  官  許純芳
以上正本係照原本作成
本裁定不得再抗告
中    華    民    國    99    年    4     月    26    日
                                    書記官  陳怡君

司法院資訊處製作；財團法人民間司法改革基金會備份。
